【裁判字號】    94,訴,1206
【裁判日期】    950127
【裁判案由】    違反毒品危害防制條例
【裁判全文】
臺灣屏東地方法院刑事判決              94年度訴字第1206號
公  訴  人  臺灣屏東地方法院檢察署檢察署
被      告  甲○○
上列被告因違反毒品危害防制條例案件，經檢察官提起公訴（94
年度毒偵字第2738號），被告已為有罪之陳述，本院裁定改依簡
式審判程序審理，判決如下：
    主  文
甲○○連續施用第一級毒品，累犯，處有期徒刑壹年；又連續施
用第二級毒品，累犯，處有期徒刑拾月。應執行有期徒刑壹年捌
月。
    事  實
一、甲○○於民國88年間因施用毒品案件，經本院以88年度毒聲
    字第858 號裁定送觀察勒戒，認有繼續施用毒品傾向，復以
    88年度毒聲字第1073號裁定令入戒治處所施以強制戒治1 年
    ，因其成效經評定為合格，由本院以88年度毒聲字2046號裁
    定停止戒治並付保護管束，然於保護管束期間復施用毒品，
    經臺灣屏東地方法院檢察署檢察官聲請撤銷停止戒治，本院
    以89年度毒聲字第287 號裁定撤銷停止戒治，令入戒治處所
    繼續施以強制戒治，並於90年8 月6 日強制戒治執行完畢，
    並經臺灣屏東地方法院檢察署檢察官以90年度戒毒偵字第
    314 號為不起訴處分確定。
二、甲○○前於92年間因竊盜案件，經本院以92年度屏簡字第87
    號判決判處有期徒刑4 月，復本院以92年度簡上字第44號判
    決上訴駁回確定；又因92年間施用毒品案件，經本院以92年
    度訴字第286 號判決判處有期刑8 月確定；復於同年施用毒
    品，再經本院以92年度易字第443 號判決判處有期徒刑7 月
    確定，於94年1 月9 日入監服刑，嗣於94年6 月17日縮短刑
    期假釋出監，甫於94年7 月9 日縮刑期滿以執行完畢論。詎
    仍不知悔改，於強制戒治執行完畢釋放後5 年內，分別基於
    施用第一級毒品海洛因之概括犯意，在94年8 月中旬某日起
    至94年9 月29日10時許止，在屏東縣萬丹鄉萬丹國小運動場
    內、萬丹國中旁之運動公園等處，平均3 天1 次之頻率，連
    續以針筒注射之方式施用第一級毒品海洛因多次；另基於施
    用第二級毒品安非他命之概括犯意，同前揭時、地，將甲基
    安非他命置於玻璃球吸食器中，再引火燒烤該吸食器，待甲
    基安非他命霧化成氣體後吸入之方式，平均約1 個星期1 次
    之頻率，連續施用第二級毒品甲基安非他命多次。嗣於94年
    10 月1日15時10分許，為警在屏東縣萬丹鄉○○路媽祖廟前
    為警查獲。
二、案經屏東縣警察局屏東分局報請臺灣屏東地方法院檢察署檢
    察官偵查起訴。
    理  由
一、上開事實，業據被告甲○○於本院審理中坦承不諱，且被告
    為警查獲時採尿送驗結果，均呈嗎啡（即海洛因水解後之反
    應）及甲基安非他命之陽性反應，有臺灣檢驗科技股份有限
    公司94年10月14日KH2005A0000000號濫用藥物尿液檢驗報告
    1 紙在卷可證。上述鑑驗結果，係檢驗機關本於專業知識及
    以精密儀器或科學檢驗方法所得之結論，自可憑信，足見被
    告自白與事實相符，堪以採信。88年間因施用毒品案件，經
    本院以88年度毒聲字第858 號裁定送觀察勒戒，認有繼續施
    用毒品傾向，復以88年度毒聲字第1073號裁定令入戒治處所
    施以強制戒治1 年，因其成效經評定為合格，由本院以88年
    度毒聲字2046號裁定停止戒治並付保護管束，然於保護管束
    期間復施用毒品，經臺灣屏東地方法院檢察署檢察官聲請撤
    銷停止戒治，本院以89年度毒聲字第287 號裁定撤銷停止戒
    治，令入戒治處所繼續施以強制戒治，並於90年8 月6 日強
    制戒治執行完畢，並經臺灣屏東地方法院檢察署檢察官以90
    年度戒毒偵字第314 號為不起訴處分確定，有臺灣屏東地方
    法院檢察署刑案資料查註紀錄表及臺灣高等法院被告全國前
    案紀錄表各1 份在卷可參。從而，本件事證已臻明確，被告
    經強制戒治執行完畢釋放後，5 年內再犯本件施用第一級毒
    品海洛因及第二級毒品安非他命之犯行，堪以認定。
二、查海洛因及甲基安非他命分屬毒品危害防制條例第2 條第 2
    項第1 款、第2 款所稱之第一級、第二級毒品，均不得持有
    、施用，被告竟持以施用，核其所為，係犯同條例第10條第
    1 項之施用第一級毒品罪及同條例第2 項之施用第二級毒品
    罪。其施用前持有海洛因及甲基安非他命之低度行為，應為
    施用之高度行為所吸收，均不另論罪。其先後多次施用海洛
    因、甲基安非他命之行為，均時間緊接，觸犯構成要件相同
    之罪名，顯係基於概括犯意反覆為之，皆為連續犯，均應以
    一罪論，並加重其刑。查被告前於92年間因竊盜案件，經本
    院以92年度屏簡字第87 號 判決判處有期徒刑4 月，復本院
    以92年度簡上字第44號判決上訴駁回確定；又因92年間施用
    毒品案件，經本院以92年度訴字第286 號判決判處有期刑8
    月確定；復於同年施用毒品，再經本院以92年度易字第443
    號判決判處有期徒刑7 月確定，於94年1 月9 日入監服刑，
    嗣於94年6 月17日縮短刑期假釋出監，甫於94年7 月9 日縮
    刑期滿以執行完畢論，有臺灣屏東地方法院檢察署刑案資料
    查註紀錄表及臺灣高等法院被告前案紀錄表各1 份在卷可按
    ，其受有期徒刑之執行完畢後，5 年之內再犯有期徒刑以上
    之上述二罪，皆為累犯，均應依法加重其刑，其有二種刑之
    加重事由，應均遞加重之。其所犯上述二罪，犯意各別，行
    為互異，應予分別論罪，合併處罰。爰審酌被告素行非佳，
    自73年起即有違反麻醉藥品管理條例、肅清煙毒條例及毒品
    危害防制條例等施用毒品之前科，經觀察勒戒、強制戒治後
    ，仍未能戒除毒癮，顯見其無戒毒悔改之意，惟念其施用毒
    品乃自戕行為，及其施用毒品之期間、次數、犯罪後坦認犯
    行，態度尚稱良好等一切情狀，分別量處如主文所示之刑，
    並定其應執行之刑。
據上論斷，應依刑事訴訟法第273 條之1 第1 項、第299 條第1
項前段，毒品危害防制條例第10第1 項、第2 項，刑法第11條前
段、第56條、第47條、第51條第5 款，判決如主文。
本案經檢察官鄭伊鈞到庭執行職務
中    華    民    國    95    年    1     月    27    日
                  刑事第二庭    法  官  陳海寧
以上正本證明與原本無異。
如不服本判決應於收受本判決送達後十日內向本院提出上訴書狀，
其未敘述上訴理由者，並得於提起上訴後十日內向本院補提理由
書狀（均須按他造當事人之人數附繕本）「切勿逕送上級法院」
中    華    民    國    95    年    1     月    27    日
                                書記官  劉淑蓉
附錄法條：
毒品危害防制條例第10條
施用第一級毒品者，處 6 月以上 5 年以下有期徒刑。
施用第二級毒品者，處 3 年以下有期徒刑。


司法院資訊處製作；財團法人民間司法改革基金會備份。
